臺灣桃園地方法院刑事判決
111年度交簡上字第44號
上  訴  人  臺灣桃園地方檢察署檢察官 
被      告  王家昌


上列上訴人因被告過失傷害案件，不服本院110年度壢交簡字第2
464號刑事簡易判決（聲請簡易判決處刑案號：110年度調偵字第
1372號），提起上訴，本院管轄第二審合議庭判決如下：
    主      文
上訴駁回。
王家昌緩刑貳年，並應依附件二所示之方式，向陳玟錦支付附件
二所示之損害賠償。
    事實及理由
一、本案經本院合議庭審理結果，認第一審刑事簡易判決判處被
    告王家昌犯過失傷害罪，處拘役30日，如易科罰金，以新臺
    幣1,000元折算1日，核其認事、用法及量刑均無不當，應予
    維持，除證據部分補充被告於本院準備程序、審理時之自白
    （見本院111年度交簡上字第44號卷【下稱本院卷】第32頁
    、44頁）外，其餘均引用第一審簡易判決所記載之犯罪事實
    、證據及理由（含臺灣桃園地方檢察署檢察官110年度調偵
    字第1372號聲請簡易判決處刑書，詳如附件一）。
二、檢察官上訴意旨略以：被告犯後未與告訴人陳玟錦達成和解
    ，未賠償告訴人所受損害，原審量刑實屬過輕等語。
三、按法官於有罪判決如何量處罪刑，甚或是否宣告緩刑，均為
    實體法賦予審理法官裁量之刑罰權事項，法官行使此項裁量
    權，自得依據個案情節，參酌刑法第57條所定各款犯罪情狀
    之規定，於法定刑度內量處被告罪刑；除有逾越該罪法定刑
    或法定要件，或未能符合法規範體系及目的，或未遵守一般
    經驗及論理法則，或顯然逾越裁量，或濫用裁量等違法情事
    之外，自不得任意指摘其量刑違法，最高法院對此並著有80
    年台非字第473號、75年台上字第7033號、72年台上字第669
    6號、72年台上字第3647號等判例可資參照。準此，法官量
    刑，如非有上揭明顯違法之情事，自不得擅加指摘其違法或
    不當。經查，原審就據以認定被告犯過失傷害罪之證據及理
    由業已敘明綦詳，復經本院審酌全案情節，認原審認事用法
    並無不當，量刑亦甚妥適而無違法之處。再者，被告對於原
    審判決並無表示不服，於本院上訴審審理時，依舊坦承犯罪
    ，更足認原審認事、用法均無不合，量刑亦屬妥適，難認有
    何明顯裁量逾越或濫用之違法情事，自應予維持。是檢察官
    循告訴人所請認量刑過輕為由，提起上訴，為無理由，應予
    駁回。
四、次按刑法本於刑事政策之要求，設有緩刑制度，消極方面在
    避免短期自由刑之弊害，使犯人不至於在監獄內感染或加深
    犯罪之惡習與技術，甚至因此失去名譽、職業、家庭而自暴
    自棄，滋生社會問題，積極方面則可保全偶發犯罪、輕微犯
    罪者之廉恥，期使渠等自新悔悟，且因緩刑附有緩刑期間，
    受緩刑宣告者如在緩刑期間內再犯罪，執行檢察官仍得聲請
    法院撤銷緩刑，而有藉此督促受緩刑宣告者自我檢束身心之
    功效。查被告前未曾因故意犯罪受有期徒刑以上刑之宣告，
    有臺灣高等法院被告前案紀錄表附卷足憑，其因一時失慮致
    罹刑典，除坦承犯行，態度良好外，更與告訴人達成調解（
    見本院卷第37頁），堪認被告悔意甚殷，經此偵審教訓及本
    次罪刑之科處，自知所惕勉，信無再犯之虞，因而對其所宣
    告之刑，以暫不執行為適當，爰依刑法第74條第1項第1款規
    定，宣告緩刑2年，並依刑法第74條第2項第3款規定，命被
    告應依附件二所示之條件，向告訴人支付損害賠償，若被告
    不履行前述負擔，且情節重大，足認原宣告之緩刑難收其預
    期效果，而有執行刑罰之必要者，檢察官得依刑事訴訟法第
    476 條及刑法第75條之1 第1 項第4 款規定，聲請撤銷本件
    緩刑之宣告，併此敘明。
據上論斷，應依刑事訴訟法第455條之1第1項、第3項、第368條
、第373條，刑法第74條第1項第1款、第2項第3款，判決如主文
。
本案經檢察官楊朝森聲請簡易判決處刑，檢察官林佳勳到庭執行
職務。
中　　華　　民　　國　　111 　年　　5 　　月　　19　　日
                  刑事第十八庭審判長法  官  陳囿辰
                                    法  官  羅文鴻
                                    法  官  姚懿珊
以上正本證明與原本無異。
不得上訴。
　　　　　　　　　　　　　　　      書記官　張妤安
中　　華　　民　　國　　111 　年　　5 　　月　　19　　日
附件一：
臺灣桃園地方法院刑事簡易判決
110年度壢交簡字第2464號
聲　請  人　臺灣桃園地方檢察署檢察官
被　　　告　王家昌　男　(民國00年0月00日生)
　　　　　　　　　　身分證統一編號：Z000000000號
　　　　　　　　　　住桃園市○鎮區○○街000巷00弄00號
上列被告因過失傷害案件，經檢察官聲請以簡易判決處刑（110
年度調偵字第1372號），本院判決如下：
    主  文
王家昌犯過失傷害罪，處拘役參拾日，如易科罰金，以新臺幣壹
仟元折算壹日。
    事實及理由
一、本件犯罪事實、證據，除證據欄一、「被告王家昌於警詢時
    及偵查中之供述」應更正為「被告王家昌於警詢時之供述及
    偵查中之自白」及證據部分增列「公路監理電子閘門證號查
    詢汽車駕駛人資料」、「桃園市政府警察局中壢分局興國派
    出所110年12月28日員警職務報告」以外，其餘均引用檢察
    官聲請簡易判決處刑書之記載（如附件）。
二、核被告王家昌所為，係犯刑法第284條前段之過失傷害罪。
    又被告於車禍發生後，向據報前來車禍現場處理之警員表明
    其為肇事者，並自首接受裁判，此有桃園市政府警察局中壢
    分局興國派出所110年12月28日員警職務報告負卷可稽（詳
    見本院110年度壢交簡字第2464號卷第23頁），係對於未經
    發覺之罪自首而受裁判，爰依刑法第62條前段自首之規定減
    輕其刑。爰以行為人之責任為基礎，審酌被告駕駛自用小客
    車本應遵守交通規則，疏未注意汽車變換車道時，應讓直行
    車先行，並注意安全距離，即貿然向右變換車道，致與告訴
    人陳玟錦發生碰撞而肇事，使告訴人受有腦震盪及肢體多處
    挫擦傷之傷害，所為實屬不該，且迄今亦未能與告訴人和解
    獲得諒解或賠償損害，惟念及被告犯後坦承犯行，態度尚可
    ，兼衡其於警詢時自述國中畢業、以工為業、家庭經濟狀況
    勉持等一切情狀（見臺灣桃園地方檢察署110年度偵字第755
    6號卷第7頁），量處如主文所示之刑，並諭知易科罰金之折
    算標準。
三、依刑事訴訟法第449條第1項前段、第3項、第454條第2項，
    刑法第284條前段、第62條前段、第41條第1項前段，刑法施
    行法第1條之1，逕以簡易判決處刑如主文。
四、如不服本判決，得於收受判決書送達後20日內，以書狀敘述
    理由（須附繕本），經本庭向本院管轄第二審之合議庭提起
    上訴。
本案經檢察官楊朝森聲請以簡易判決處刑。
中　　華　　民　　國　　111 　年　　1 　　月　　11　　日
                  刑事第三庭  法　官　呂秉炎
以上正本證明與原本無異。
如不服本判決，應於判決送達後20日內向本院提出上訴狀（應附
繕本）。
　　　　　　　　　　　　　　　書記官　曾雋行　　　　　　
中　　華　　民　　國　　111 　年　　1 　　月　　12　　日
附錄本案論罪科刑法條：
中華民國刑法第284條前段
因過失傷害人者，處1年以下有期徒刑、拘役或10萬元以下罰金
；致重傷者，處3年以下有期徒刑、拘役或30萬元以下罰金。

附件：
臺灣桃園地方檢察署檢察官聲請簡易判決處刑書　
                                   110年度調偵字第1372號
　　被　　　告　王家昌　男　21歲（民國00年0月00日生）
　　　　　　　　　　　　住桃園市○鎮區○○里○○街000巷
                          00弄00號
　　　　　　　　　　　　國民身分證統一編號：Z000000000號
上列被告因過失傷害案件，業經偵查終結，認為宜聲請以簡易判
決處刑，茲將犯罪事實及證據並所犯法條分敘如下：
　　　　犯罪事實
一、王家昌於民國109年8月30日晚間9時15分許，駕駛車牌號碼0
    00-0000號自用小客車，沿桃園市中壢區元化路2段內側車道
    由東北往西南方向行駛，行經中壢區元化路2段與美豐街口
    ，本應注意汽車行駛在同向二車道以上之道路，於變換車道
    時，應讓直行車先行，並注意安全距離，而依當時客觀上並
    無不能注意之情事，竟疏未注意及此，貿然右偏變換至外側
    車道，適有陳玟錦騎乘車牌號000-000號普通重型機車，
    同向行駛在王家昌所駕車輛右側前方之外側車道，王家昌所
    駕車輛之右側車身因而碰撞陳玟錦所騎機車之左側車身，致
    陳玟錦人車倒地，並受有腦震盪及肢體多處挫擦傷之傷害。
二、案經陳玟錦訴由桃園市政府警察局中壢分局報告偵辦。
　　　　證據並所犯法條
一、證據清單：
  ㈠被告王家昌於警詢時及偵查中之供述。
  ㈡證人即告訴人陳玟錦於警詢時及偵查中之證述。
  ㈢聯新國際醫院出具之診斷證明書、道路交通事故現場圖、照
    片16張及行車紀錄器錄影檔案光碟1片。
二、核被告所為，係犯刑法第284條前段之過失傷害罪嫌。
三、告訴及報告意旨雖認被告前開行為係涉犯傷害及毀損罪嫌。
    惟按過失行為之處罰，以有特別規定者為限，刑法第12條第
    2項定有明文，而刑法第354條之毀損罪之成立，以故意毀損
    他人之器物或以他法致令不堪用為要件，並無處罰過失毀損
    之規定。經查，本案車禍之發生係因被告駕車變換車道不當
    所肇致，且被告與告訴人於案發前並不相識，亦無任何嫌隙
    ，尚難遽認被告主觀上有何故意傷害及毀損之犯意，是被告
    前揭所為，核與刑法第277條第1項之傷害、同法第354條之
    毀損罪責之構成要件尚有未合，惟此部分與前開聲請簡易判
    決處刑部分有想像競合裁判上一罪關係，應為前開聲請簡易
    判決處刑效力所及，爰不另為不起訴處分，併此敘明。
四、依刑事訴訟法第451條第1項聲請逕以簡易判決處刑。
　　此　　致
臺灣桃園地方法院
中    華    民    國    110    年    10   月    31   日
                               檢 察 官   楊 朝 森
本件正本證明與原本無異
中　　華　  民　　國　  110    年    11   月     9   日
                               書 記 官   邱 絹 蓉
附錄本案所犯法條全文
中華民國刑法第284條
因過失傷害人者，處 1 年以下有期徒刑、拘役或 10 萬元以下
罰金；致重傷者，處 3 年以下有期徒刑、拘役或 30 萬元以下
罰金。
附記事項：
本件係依刑事訴訟法簡易程式辦理，法院簡易庭得不傳喚被告、
輔佐人、告訴人、告發人等出庭即以簡易判決處刑；被告、被害
人、告訴人等對告訴乃論案件如已達成民事和解而要撤回告訴或
對非告訴乃論案件認有受傳喚到庭陳述意見之必要時，請即另以
書狀向簡易法庭陳述或請求傳訊。